---
title: "Zadanie7"
output: html_notebook
---

zadane 
“vote3.csv”
Predicted value == “republican”


(3 pkty) Utwórz reguły asocjacyjne z jednym i dwoma poprzednikami dla przewidywania wskazanej wartości
atrybutu class (democrat lub republican) wykorzystując algorytm priory. Wykonaj to zadanie bez użycia języka R
wykorzystując mały zbiór danych, zawierający 10 rekordów wybranych losowo z oryginalnego zbioru danych
(można również wziąć mniejszą liczbę atrybutów).
 Ustaw wartość Φ = 4, albo, w przypadku dużej liczby zbiorów częstych, Φ = 3
 Utwórz zbiory częste 1, 2 i 3-elementowe.
 Utwórz reguły asocjacyjne, dla których minimalna ufność wynosi 80%, a minimalne wsparcie 40%. 



Zrobione w 

https://docs.google.com/spreadsheets/d/1NN7Jjus7bjJBfhLQQIUf8NVFZ3NTu03nk8_TbdKSWFc/edit?usp=sharing



. (2 pkty) Wykorzystując pełny zbiór danych oraz język R, utwórz reguly asocjacyjne z nie więcej niż pięcioma
poprzednikami dla przewidywania wskazanej wartości (democrat lub republican) zmiennej class. Przeprowadź
obliczenia dla wartości wskaźnika ufności równej 80% i 95% oraz wsparcia równej 30%. Skomentuj otrzymane
wyniki

```{r}
library(arules)
td <- read.transactions("Zadanie/data_sets/vote3.csv", sep=',') 

```



```{r}
arules<- apriori(td,parameter=list(supp=0.3,conf=.80, minlen=2,maxlen=5, target='rules')) # run a priori algorithms
inspect(sort(arules, by="confidence", decreasing=TRUE)) 

```



```{r}
arulesB<-apriori(td,parameter=list(supp=0.3,conf=.95, minlen=2,maxlen=5, target='rules')) # run a priori algorithms
inspect(sort(arulesB, by="confidence", decreasing=TRUE)) 

```
wyniki są bardzo podobne w przypadku tego zbioru danych

