---
title: "Zadanie 1 "
output: html_notebook
---

wybrana wskazana zmienna - c; poniżej w polu columndata zgromadzone infomracje na temat danej zmiennej
```{r}
chosen  <- "c"
mdata <- read.csv(file="data.csv", header=TRUE, sep=",")
columndata <- mdata[[chosen]]
```

Obliczyć wartość średnią i odchylenie standardowe po usunięciu brakujących (NA) wartości.

```{r}
noNa<-columndata[complete.cases(columndata)]
print('mean')
print(mean(noNa))
print('standard deviation')
print(sqrt(var(noNa)))
```
Narysować histogram. 
```{r}
hist(noNa)
```

2. Zastąpić brakujące wartości wartościami średnimi obliczonymi w punkcie 1. 

```{r}
meanFilled <- ifelse(is.na(columndata), mean(columndata, na.rm=TRUE), columndata)
```

Narysować histogram

```{r}
hist(meanFilled)
```
Obliczono  średnią i odchylenie standardowe danych gdzie wartości Na uzupełniono średnią .
```{r}
print('mean')
print(mean(meanFilled))
print('standard deviation')
print(sqrt(var(meanFilled)))
```
Porównano wyniki z punktem 1
```{r}
print('srednia punkt 1 ')
print(mean(noNa))
print('srednia punkt 2')
print(mean(meanFilled))

print('odchylenie standardowe punkt 1')
print(sqrt(var(noNa)))
print('odchylenie standardowe punkt 2')
print(sqrt(var(meanFilled)))
```
3.Zastąpiono brakujące wartości wartościami generowanymi losowo zgodnie z obserwowanym
rozkładem zmiennej. 


```{r}
randomFill<-columndata
 for(i in seq_along(columndata)){ randomFill[i]<- ifelse(is.na(columndata[i]), sample(na.omit(columndata),1), columndata[i]) }
randomFill 

```

Narysowano histogram. 


```{r}
hist(randomFill)
```
Obliczono średnią i odchylenie standardowe. 


```{r}
print('mean')
print(mean(randomFill))
print('standard deviation')
print(sqrt(var(randomFill)))
```

Porównano wyniki z wynikami z punktów 1 i 2. 

```{r}
print('srednia punkt 1 ')
print(mean(noNa))
print('srednia punkt 2')
print(mean(meanFilled))
print('srednia punkt 3')
print(mean(randomFill))

print('odchylenie standardowe punkt 1')
print(sqrt(var(noNa)))
print('odchylenie standardowe punkt 2')
print(sqrt(var(meanFilled)))
print('odchylenie standardowe punkt 3')
print(sqrt(var(randomFill)))
```

