---
title: "Zadanie 2"
output: html_notebook
---
przydział 
weight_3,
acceleration_3


```{r}
library(tidyverse)
library(ggpubr)


```



```{r}
## tworzymy obiekty zawierajace dane na temat danych
body_mass_index <- read_csv("body_mass_index.csv")
cars_acceleration <- read_csv("cars_acceleration.csv")

```




```{r}


h1<-  ggplot(cars_acceleration,  aes(x=weight_3)) + 
  geom_histogram(binwidth=20)

h2<-  ggplot(cars_acceleration,  aes(x=acceleration_3)) + 
  geom_histogram(binwidth=1)

s1 <-  ggplot(cars_acceleration,  aes(x=weight_3, y = acceleration_3)) + 
  geom_point()


ggarrange(h1, h2, s1, nrow = 3)
```
Sprawdź, czy wartości wskazane w punkcie 1 są obserwacjami odstającymi używając:
a. metody standaryzacji (the Z-score method)
b. metody rozstępu międzykwartylowego (the IQR method)
```{r}
iqrAcc<- IQR(cars_acceleration$acceleration_3)## liczymy interquantile range dla przyspieszenia
iqrWeight<- IQR(cars_acceleration$weight_3) ## liczymy interquantile range dla masy

lqAcc<- quantile(cars_acceleration$acceleration_3, 0.25) ##  0.25 quantile  dla przyśpieszenia
lqrmass<- quantile(cars_acceleration$weight_3, 0.25) ##  0.25r quantile  dla masy

uqAcc<- quantile(cars_acceleration$acceleration_3, 0.75) ##  0.75 quantile  dla przyśpieszenia
uqrmass<- quantile(cars_acceleration$weight_3, 0.75) ##  0.75r quantile  dla masy


sdAcc <- sd(cars_acceleration$acceleration_3) ## odchylenie standardowe dla przyspieszenia
sdmas <- sd(cars_acceleration$weight_3)## odchylenie standardowe dla masy

mAcc <- mean(cars_acceleration$acceleration_3)## średnia dla przyspieszenia
mmass <- mean(cars_acceleration$weight_3)## średnia dla masy

## funkcja oblicza z gdy dane sa odchylenie standardowe , średnia danej funkcji oraz wartość z tej dystrybucji, zwraca prawde gdy wartosc jest powyzej 3 lub poniżej -3
zScore <-function(sd,meann, value) {
 z<-((value- meann)/sd)
 return  (z>3 | z<(-3) )
}



## za pomoca funkcji mutate dodamy kolumny liczące czy dana wartość jest ponad 1.5 IQR  lub Z score poniżej lub poniżej 3 dpowiednio dla przyśpieszenia i masy
f <- cars_acceleration %>%  
  select(acceleration_3,weight_3 )  %>% ## wybieramy tylko te kolumny które nas interesują
  mutate(IQRAcceleration = (acceleration_3>(uqAcc+(1.5*iqrAcc) ) | acceleration_3<(lqAcc -(1.5 *iqrAcc ))))  %>% ## sprawdzamy czy pryśpieszenie jest ponad lub poniżej 25 centylem
  mutate(IQRweight = (weight_3>(uqrmass+(1.5*uqrmass) )  | weight_3<(lqrmass -(1.5 *iqrWeight )) ))%>%  ## sprawdzamy czy masa jest ponad lub poniżej 25 centylem
 add_column(zAcc = cars_acceleration$acceleration_3 %>% map(~zScore(sdAcc,mAcc, .x )) %>% flatten_lgl()  ) %>% ## sprawdzamy czy przyśpieszenie jest ponad lub 3 współczynniki Z
 add_column(zWeight =cars_acceleration$weight_3 %>%map( ~zScore(sdmas,mmass, .x) ) %>% flatten_lgl()  )   ## sprawdzamy czy masa jest ponad lub 3 współczynniki Z





hWZ<-  ggplot(f,  aes(x=weight_3, color =zWeight ) ) + 
  geom_histogram(binwidth=20)

hWIQR<-  ggplot(f,  aes(x=weight_3, color =IQRweight ) ) + 
  geom_histogram(binwidth=20)




hAccZ<-  ggplot(f,  aes(x=acceleration_3, color =zAcc ) ) + 
  geom_histogram(binwidth=1)

hAccIQR<-  ggplot(f,  aes(x=acceleration_3, color =IQRAcceleration ) ) + 
  geom_histogram(binwidth=1)


## 
ggarrange(hWZ, hWIQR, hAccZ,hAccIQR, nrow = 4)


```
Prześledź, jak obserwacje odstające wpływają na wartości średniej i mediany. W tym celu:
a. Oblicz średnią i medianę dla danych z i bez obserwacji odstających.
b. Stwierdź, która z miar tendencji centralnej, średnia czy mediana, jest bardziej wrażliwa
na obecność obserwacji odstających. Spróbuj wyjaśnić dlaczego. 

```{r}
meanWithOutliersAcc <- mean(cars_acceleration$acceleration_3 ) # średnia dla przyspieszenia z wartościami odstajacymi
meanWithOUTOutliersAcc <-f %>% filter(zAcc==FALSE) %>% .$acceleration_3 %>% mean() # średnia bez wartości odstajacych wg wspolczynnika Z

meanWithOutliersMass <- mean(cars_acceleration$weight_3 ) # średnia dla masy z wartościami odstajacymi
meanWithOUTOutliersMass <-f %>% filter(zAcc==FALSE) %>% .$weight_3 %>% mean() # średnia bez wartości odstajacych wg wspolczynnika Z


medianWithOutliersAcc <- median(cars_acceleration$acceleration_3 ) # mediana dla przyspieszenia z wartościami odstajacymi
medianWithOUTOutliersAcc <-f %>% filter(zAcc==FALSE) %>% .$acceleration_3 %>% median() # mediana  bez wartości odstajacych wg wspolczynnika Z

medianWithOutliersMass <- median(cars_acceleration$weight_3 ) # mediana  dla masy z wartościami odstajacymi
medianWithOUTOutliersMass <-f %>% filter(zAcc==FALSE) %>% .$weight_3 %>% median() # mediana  bez wartości odstajacych wg wspolczynnika Z



paste(
  "meanWithOutliersAcc ",toString(meanWithOutliersAcc),
  " meanWithOUTOutliersAcc ", toString(meanWithOUTOutliersAcc) ,
  "  meanWithOutliersMass  ", toString(meanWithOutliersMass),
  "  meanWithOUTOutliersMass  ", toString(meanWithOUTOutliersMass) ,
  " medianWithOutliersAcc ", toString(medianWithOutliersAcc),
  " medianWithOUTOutliersAcc  ", toString(medianWithOUTOutliersAcc),
  "  medianWithOutliersMass  " , toString(medianWithOutliersMass),
  "  medianWithOUTOutliersMass ", toString(medianWithOUTOutliersMass) )





## 
```

mediana jest znacznie mniej czuła na wartości odstające gdyż podczas jej liczenia nie jest istotna jak "dlaeko jest taka wartość odstajaca" mediana bedzie taka sama niezaleznie czy ta wwartość odstajaca bedzie 2 czy 10 odchyleń standardowych od sredniej natomiast ma to znacznie dla średniej

