---
title: "Zadanie 3"
output: html_notebook
---

Notatki

For optimal performance, clustering algorithms, require the data to be normalized so that
no particular variable or subset of variables dominates the analysis we can use either min–max normalization or Z-score standardization


Przydział
“p10.csv”, “f10.csv”, “zoo.csv”

Pierwsza czesc zadania wykonana w google sheets 
https://docs.google.com/spreadsheets/d/1Ooh5SHc5l4BHsASnDDOGtCxZlpGAvBzUJk6yba5RiTY/edit?usp=sharing



Try executing this chunk by clicking the *Run* button within the chunk or by placing your cursor inside it and pressing *Ctrl+Shift+Enter*. 
Add a new chunk by clicking the *Insert Chunk* button on the toolbar or by pressing *Ctrl+Alt+I*.




```{r}
library(tidyverse)
f10 <- read_csv("ex3students/f10.csv", col_names=FALSE )
zoo <- read_csv("ex3students/zoo.csv")

```
Przeprowadzić obliczenia z wykorzystaniem algorytmu k-średnich dla danych z pliku
“f#.csv” używając języka R.
• Na podstawie wykresu rozrzutu określić możliwą liczbę grup.
• Obliczenia wykonać 5 razy (5 przebiegów algorytmu). Zapisać wartości / dla
każdego przebiegu algorytmu. Wskazać wartość największą, najmniejszą oraz średnią
po wszystkich przebiegach.
• Zaznaczyć najlepsze uzyskane rozwiązanie na wykresie rozrzutu. Wskazać centroidy.


```{r}
numbs <- flatten_dbl(map(f10$X1, parse_number))
hist(numbs)
```



```{r}
km<-kmeans(numbs,2, iter.max = 20)


```

Za każdą iteracją 

Cluster means:
       [,1]
1 -52.60683
2  87.60226

 (between_SS / total_SS =  97.4 %) 




Plik “zoo.csv” zawiera zmienne opisujące 7 typów zwierząt: ssaki, ryby, ptaki, bezkręgowce,
owady, płazy i gady. Wyznaczyć grupy w zbiorze danych “zoo.csv” używając algorytmu kśrednich. Porównać otrzymane wyniki ze znaną klasyfikacją dostępną w pliku “zoo_full.xlsx” (w
ostatniej kolumnie “type”). Które typy zwierząt były najczęściej mylone? 

```{r}

kmeans(zoo, centers = 7)

```

Przeprowadzono ręczną analize  pokazaną https://docs.google.com/spreadsheets/d/1HvvOR3xo5mwljiULf23ch3WIkJ8xcOlekf4rnxsNtbU/edit?usp=sharing  i najczęstsze błędy są w klasie invertebrae
