---
title: "Zadanie 6"
output: html_notebook
---
Plik :“cereals.csv”

Polecenie 1
y = rating,
x = calories
nowe wartości   x:  66, 82, 125

Polecenie 2
y = rating
x= calories, potass




```{r}
library(tidyverse)
d <- as.data.frame(read_csv("_data_sets/cereals.csv"))
model<-lm(d$RATING ~ d$CALORIES) # lm() creates a linear model


```
w summary wszystko określone

a) Podaj oszacowane równanie regresji.  (coefficients)
b) Podaj typową wartość błędu oszacowania (residual standard error) dla utworzonego modelu. 
Sprawdź, czy istnnieje liniowa zależność między y a x (wykorzystaj odpowiednią statystykę).  - TAK p value poniżej 0.005
d) Sprawdź, w jakim stopniu model jest dopasowany do danych (wykorzystaj odpowiednią statystykę). NIE wysoki residual standard error

```{r}
summary(model)

```


Wyznacz wartości y dla nowych (wskazanych) wartości x. Wyznacz 95% przedział ufności dla rzeczywistej
wartości średniej 	 oraz wyznacz 95% przedział przewidywania dla losowej wartości . Wykonaj
obliczenia dla wszystkich nowych wartości x. Zapisz swoje obserwacje. 
```{r}
new <- data.frame(hrsp = c(66, 82, 125))
predict(model, new, interval = "confidence",level=0.95)
```


 Narysuj wykres rozrzutu  względem  wraz z linią oszacowanego równania regresji. 

```{r}

plot(d$CALORIES,d$RATING) #creates a scatter plot
abline(model,col='red') #adds the model line to the plot
```
2. (2 pkt.) Wykorzystaj regresję wielokrotną do szacowania wartosci y na postawie wielu wartości x.
a) Podaj oszacowane równanie regresji.

zadane 
y = rating
x= calories, potass

```{r}

multiModel<-lm(d$RATING ~ d$CALORIES+d$POTASS)
summary(multiModel)
```



b) Porównaj wartości współczynnika determinacji R^2  dla regresji wielokrotnej i regresji prostej z polecenia
1. Zapisz swoje obserwacje. 
w pierwszym modelu Multiple R-squared:  0.4752
w drugim modelu Multiple R-squared:  0.5875,






