---
title: "Zadanie 4"
output: html_notebook
---

Przydział
rozmiar zbioru testowego= 30, liczba podzbiorów = 14


```{r}
library(tidyverse)
library(class) 
seeds <- read_csv("seeds.csv")

```

Walidacja krzyżowa z dwoma zbiorami: podziel zbiór danych na zbiór trenujący i zbiór testowy o
rozmiarze podanym w pliku “przydziały.docs”. Porównaj wyniki klasyfikatora z pradziwymi
wartościami zmiennej celu. Pokaż macierz pomyłek i wskaż źle sklasyfikowane rekordy. Zapisz
poziom błędu.

```{r}
##rozmiar zbioru testowego= 30
seeds<- as.data.frame(seeds)
test_indices<-c(1:30)  # indeksy zbioru testowego
d.test <- seeds[test_indices,1:7]#musimy usunac ostatnia kolumne bo to ja algorytm ma się nauczyć ... 
d.test.class<- seeds[test_indices,8]    #właściwa klasa w grupie testowej
d.train <- seeds[-test_indices, 1:7]  # wszystkie indeksy poza  testowymi - grupa testowa
d.train.class <- seeds[-test_indices, 8]  # właściwa klasa dla grupy treningowej

knn.result <- knn(d.train, d.test, d.train.class, k = 1) # uruchomienie algorytmu knn

t<-table(d.test.class,knn.result) ## tworzymy tabele podsumowująca wyniki algorytmu
err_rate<-mean(knn.result!=d.test.class) ## określamy jaki jest błąd

cat("\n\nerror rate = ",err_rate,"\n\n")
print(t)


```
. Walidacja kzyżowa na  podzbiorach: ustaw liczbę podzbiorów  tak, jak wskazano w pliku
“przydziały.docs”. Zapisz średnią wartość poziomu błędu, jak również wartości poziomów
błędów dla wszystkich podzbiorów. 

```{r}
##liczba podzbiorów = 14
#Create equally size folds
library(class)

nbreaks<-14

folds <- cut(seq(1,nrow(seeds)),breaks=nbreaks,labels=FALSE)
#function cut() divides a given range into intervals; the leftmost interval corresponds to level one, the next leftmost to level two and so on.

av_err_rate<-0 #setting the initial value for average error rate

for(i in seq(1:nbreaks)){
  #Segement your data by fold using the which() function 
  test_indices <- which(folds==i,arr.ind=TRUE) #function which() segments the data by fold
  d.test <- seeds[test_indices,1:7]  #without class
  d.test.class<- seeds[test_indices,8]    #only class
  d.train <- seeds[-test_indices, 1:7]
  d.train.class <- seeds[-test_indices, 8]

  #Use the test and train data partitions in knn algorith
  knn.result <- knn(d.train, d.test, d.train.class, k = 1)
  t<-table(d.test.class,knn.result)
  err_rate<-(nrow(d.test)-sum(diag(t)))/nrow(d.test)
  av_err_rate = av_err_rate + err_rate 
    
  cat("\n\nFold = ",i,"\t error rate = ",err_rate,"\n")
  print(t)
  
  }

  av_err_rate = av_err_rate/nbreaks
  av_err_rate


```

